





Tengo experiencia como developer y Devops. Conocimientos de los lenguajes C# y Python, Manejo los IDE Visual code, ATOM, en gestión de datos manejo SQLSERVER, FIREBASE, MYSQL y por último en automatización manejo las herramientas Docker, Kubernetes, Jenkins, GIT, GITLAB, bitbucket y plataformas AWS, AZURE por último business intelligence con POWER-BI.

Para más información visita mi página web: <u>www.boristravi.travisoft.com</u>

#### **Experiencias**

**Empresa: OUTSOURCING IBM** 

OCTUBRE 2020 – ACTUALIDAD Infraestructura - Cliente BCP

- Revisión de los procesos de los MVP
- Ejecución de los MVP herramientas involucradas,
  Kubernetes, Jenkins, Jira, Azure, Remedy, Databricks,
  DataFactory, GIT, DB2, Sqlserver, Layer7 API Gateway

Villa María de Triunfo – LIMA-Perú

Celular:994355393 – Casa:2397283

Boristravi@gmail.com

**(1)** 

www.boristravi.travi-soft.com

Empresa: CANVIA

**MARZO 2020 - JUNIO 2020** 

Puesto: Operador de Sistema - Innovation Cloud

Área Cloud Innovation - aplicación de tecnología Profundizando nuevas tecnologías de automatización

- -Kubernetes
- -Istio
- -Plataforma AWS
- -Docker

Desarrollador lenguaje PYTHON en framework FLASK, para la migración del Datacenter de la empresa CANVIA.

Empresa: X SOFTWARE FACTORY E.J.R.L

ENERO 2019-DICIEMBRE 2019

Puesto: Desarrollo de software .NET C#

Desarrollo de proyecto de toma de pedido basado (Móvil) en .Net C# con framework Wisej para empresa Interloom.

Desarrollo de proyecto web escritorio basado en .NET C# con framework WISEJ para SalesLand

Ejecución validación de comprobantes (SUNAT) basado en .Net C# en API para empresas SalesLand.

WebService basado en SOAP para empresa Michelle Belau. C#.

# **Educación**

## Universidad Privada del Norte (UPN) 2015

- ing. Sistemas computacionales- realizando mi pretesis **Instituto SIDEM** (inconcluso) **2010**
- Técnico de sistemas e informática.
- Secundaria
  - Primaria
  - **Certificaciones**

**COURSERA-2020** 

• Google Cloud Platform Fundamentals: Core Infraestructura

## **SCRUMSTUDY - 2020**

Scrum Fundamentals Certified

## **UDEMY CURSO VIRTUAL - 2020**

• Master Flutter & Dart: De cero a experto.

#### **UDEMY CURSO VIRTUAL - 2020**

• Sistema punto de venta en tres capas en C# con MYSQL y SQL.

#### **TECSUP-2019**

• Especialización de aplicaciones móviles.

## Competencias informáticas

Servidores - Microsoft o Linux, GitHub o Devops, ofimática, IDE – Visual Studio, Eclipse o NetBeans.

## **Hobbies**

Leer obras literarias, hacer deporte, jugar ajedrez además descubrir nuevas tecnologías.

#### **Referencias**

#### Laborales

X SOFTWARE FACTORY EIRL # 924256750 – Jack Cespedes (Dueño)

#### **CERTIFICACIONES**

**TECSUP** 

https://academico.tecsup.edu.pe/pcc/#/home/certificado?c=309032 &n=SD%2FCPE%2F19%2F1512



# **UDEMY**

https://www.udemy.com/certificate/UC-1ecf470e-a29c-4e15-bf98-8c61938d9e32/









# **UDEMY**

https://www.udemy.com/certificate/UC-71a1a417-b70b-4b0d-884b-8689e87a13f0



#### **COURSERA**

https://coursera.org/share/cc768106e7e1b30630b65adaaefc79eb







**(1)** 

#### **SCRUMSTUDY**

https://c46e136a583f7e334124-ac22991740ab4ff17e21daf2ed577041.ssl.cf1.rackcdn.com/Certificate/ScrumFundamentalsCertified-BorisRaulTraviYesquen-773359.pdf





# Constancia de Estudios

La Secretaria General de la Universidad Privada del Norte que suscribe, deja constancia que BORIS RAUL TRAVI YESQUEN, con código de matrícula N00152372, ingresó a la Universidad en el período académico 2015-1 y es estudiante del decimo ciclo de la carrera de Ingeniería de Sistemas Computacionales en Pregrado Adulto Trabajador hasta el período académico 2019-1.

Se expide la presente constancia a solicitud del (de la) interesado (a) estudiante.

Lima Los Olivos, 14 de Octubre de 2020

Patricia C. Somocurcio Donet, MBA SECRETARIA GENERAL

Elaborado por: Alex Rodrigo Mendoza Sanchez

El presente documento y las firmas consignadas en él, han sido emitidos a través de medios digitales, en conformidad a lo dispuesto en artículo 141-A.- Formalidad, del Código Cívil: En los casos en que la ley establezca que la manifestación de voluntad deba hacerse a través de alguna formalidad expresa o requiera de firma, ésta podrá ser generada o comunicada a través de medios electrónicos, ópticos o cualquier otro análogo. Para comprobar la autenticidad del presente documento, verificar a través del código de barras, código QR o el linis: https://solicitudes.upn.edu.pe/verificar/



Folio: 8020848 ID Estudiante: N00152372





# **CERTIFICADO DE TRABAJO**

Por medio del presente, dejamos constancia que TRAVI YESQUEN, BORIS RAUL, identificado con Documento Nacional De Identidad 45428836 trabajó en nuestra compañía Al INVERSIONES PALO ALTO II S.A.C. desde el 10 de marzo de 2020 hasta el 30 de junio de 2020 desempeñando el cargo de OPERADOR DE SISTEMAS.

Sin otro particular, se expide el presente certificado de acuerdo a ley, para los fines que el interesado considere convenientes.

Lima, 30 de junio de 2020

AI INVERSIONES PALO ALTO II S.A.C.

ARMANDO RODRIGUEZ RODRÍGUEZ GERENTE DE TALENTO AI INVERSIONES PALO ALTO II S.A.C.

RUC. 20602131549

#### REPOSITORIOS

#### https://github.com/BorisTravi?tab=repositories









